# 请教陈版主我的处理是否正确新三板-反向并购

提问人：674569105 时间：2015-12-04 11:05:15
一、操作背景　　新三板拟挂牌公司（A公司）由于 2014 年已经在天津股权交易中心挂牌，不符合股转系统挂牌主体的要求（在尚未通过国务院清理整顿各类交易所部际联席会议检查验收的区域性股权转让市场挂牌的公司，全国股转系统将在该区域性股权交易市场通过国务院清理整顿各类交易所部际联席会议检查验收后受理其挂牌公开转让的申请）。为规避上述规定，项目组通过寻找壳公司，将拟挂牌公司装入壳公司，以壳公司为主体进行申报。二、认定反向收购目前A公司股东已经完成对壳公司的收购，并进行了工商变更，变更后壳公司的股东与A公司完全一致（ 2015 年 10 月份完成）；下一步计划让壳公司对A公司进行100%股权收购，以完成资产重组。从整个交易，上述两步操作虽然不是同一时间进行，但是都为了同一目的，应该作为一个整体考虑会计处理。反向收购的会计方法仅体现在壳公司合并报表层面，即壳公司置入的资产按原账面价值计量，壳公司原有并且在重组后继续保留的资产和负债按重组日公允价值计量。遵循实质重于形式原则，经济主体延续。综上考虑，合并主体（即法律上的母公司）壳公司，由于其生产经营决策的控制权在整个交易之后由A公司原股东控制，应当认定壳公司收购A公司100%股权的交易属于反向购买。三、具体实施方案 1 、截至目前，A公司股东已经完成对壳公司的收购，工商已完成变更。 2 、壳公司以自身权益性证券作为支付对价，向A公司股东购买A公司100%股权（实际上此时壳公司股东与A公司股东完全一致），该项交易以 2015 年 11 月 30 日为基准日。 3 、完成上述交易需要以2015 年 11 月 30 日为基准日，分别对壳公司与A公司进行审计、评估，以壳公司、A公司的评估结果作为壳公司发行权益性证券的定价依据。（同时以 11 月 30 日作为购买日，编制合并报表） 4 、壳公司在该项合并中形成的对A公司长期股权投资成本的确定，应当遵从《企业会计准则第 2 号－长期股权投资》的相关规定，以支付对价的公允价值计量。 5 、合并报表的编制以反向购买为基础，即被收购的A公司经营性资产按原账面价值计量，壳公司的资产和负债按公允价值计量。最终申报期 2014 年、 2015 年、 2016 年1-3月，其中2014 年、 2015 年1-11月财务数据为A公司个别报表数据， 2015 年 12 月以及 2016 年1-3月财务数据为反向购买下的合并数据。母公司披露壳公司 2014 年、 2015 年、 2016 年1-3月财务数据。

回答人：chenyiwei
你的表述未见重大不合理之处。但应注意：既然确定反向购买的基准日为 2015 年 11 月 30 日，那么购买日就不会是同一天。应根据壳公司实际向A公司股东增发股份换取A公司股份的日期作为反向购买日，该日期不应早于A公司的 100 ％股权被工商变更登记到壳公司名下的日期。